【裁判字號】    90,交上易,233
【裁判日期】    901012
【裁判案由】    過失傷害
【裁判全文】
臺灣高等法院高雄分院刑事判決                    九十年度交上易字第二三三號
    上  訴  人
    即  被  告  乙○○
右上訴人因過失傷害案件，不服臺灣高雄地方法院九十年度交易字第三一一號，中華
民國九十年八月九日第一審判決（起訴案號：臺灣高雄地方法院檢察署九十年度偵字
第三二八七號）提起上訴，本院判決如左：
    主  文
上訴駁回。
乙○○緩刑貳年。
    事  實
一、乙○○於民國八十九年十二月十七日十四時五十分許，騎乘車號ＺＦＵ─五０一
    號輕型機車，沿高雄市○○區○○路由北向南行駛，行經該路與緯六路交叉點（
    兩路並無交接）南向四十公尺處，欲超越前方同向前行騎腳踏車之甲○○，本應
    注意車前狀況並隨時採取必要之安全措施，及保持適當間隔，而依當時天候路況
    ，並無不能注意之情形，竟疏未注意未保持安全間隔距離貿然超車，擦撞前方由
    甲○○所騎乘之腳踏車，甲○○因之倒地受有多處擦、挫傷及臂部、左膝、左肩
    瘀血之傷害。
二、案經甲○○訴由臺灣高雄地方法院檢察署檢察官偵查起訴。
    理  由
一、訊據上訴人即被告乙○○（下稱被告）供認有於前揭時地駕車肇事，並撞傷告訴
    人甲○○之事實不諱，核與告訴人甲○○指訴之情節相符，復有診斷證明書一張
    在卷可資佐証。
二、按汽車（含機車）行駛時，駕駛人應注意車前狀況及兩車併行之間隔，並隨時採
    取必要之安全措施，道路交通安全規則第九十四條第三項分別定有明文，被告駕
    駛機車自應注意及之，且依當時狀況，亦無任何事證足認被告有不能注意之情事
    ，其竟疏於注意以致肇事，對車禍之發生顯有過失自堪認定。又告訴人因本件車
    禍而受有上開傷害，被告之過失行為與告訴人之受傷間，具有相當因果關係甚明
    。綜上，本件事證明確，被告犯行洵堪認定，應依法論科。核被告所為，係犯刑
    法第二百八十四條第一項前段之普通過失傷害罪。
三、原審因而適用刑法第二條第一項前段、第二百八十四條第一項前段、第四十一條
    第一項，罰金罰鍰提高標準條例第一條前段、第二條之規定，並審酌被告前開過
    失之程度、告訴人受傷情形尚非嚴重等一切情狀，爰量處拘役三十日，並諭知易
    科罰金之折算標準。查被告行為後，刑法第四十一條第一項已於九十年一月四日
    修正為：「犯最重本刑五年以下有期徒刑以下刑之罪，而受六個月以下有期徒刑
    或拘役之宣告，因身體、教育、職業、家庭之關係或其他正當事由，執行顯有困
    難者，得以一元以上三元以下折算一日。但確因不執行所宣告之刑，難收矯正之
    效，或難以維持法秩序者，不在此限」，並經總統於九十年一月十日公布，而於
    同年一月十二日生效，故依前開條文及刑法第二條第一項前段之規定，易科罰金
    之折算標準條件自應適用新法。經核原判決認事用法，均無不合，量刑亦甚妥適
    ，被告上訴意旨，否認犯罪，指摘原判決不當，為無理由，應予駁回。末查，被
    告未曾受有期徒刑以上刑之宣告，有卷內前科表可查，本院調查中，告訴人及被
    告雙方接受本院勸導，由被告當庭給付告訴人新台幣八千元息事和解，告訴人當
    庭表示原諒不願追究，被告經此偵審程序教訓，應知警惕諒無再犯之虞，本院認
    所宣告之刑，以暫不執行為適當，爰併諭知緩刑二年，以勵自新。
據上論斷，應依刑事訴訟法第三百六十八條，刑法第七十四條第一款，判決如主文。
本案經檢察官董明正到庭執行職務。
中      華      民      國    九十    年      十      月     十  二     日
                      臺灣高等法院高雄分院刑事第八庭
                                  審判長法官  郭雅美
                                        法官  張盛喜
                                        法官  莊飛宗
右正本證明與原本無異。
不得上訴。
                                      書記官  張明賢
中    華    民    國      九十      年       十       月    十  六      日
附錄：本判決論罪科刑法條全文
刑法二百八十四條第一項前段
  因過失傷害人者，處六月以下有期徒刑、拘役或五百元以下罰金。
                                                                        Ｆ


司法院資訊處製作；財團法人民間司法改革基金會備份。
